# 求助陈版主，

提问人：liuweisheng 时间：2023-02-22 10:52:03
A公司为房地产企业，购买土地建设对外出售房屋， 2022 年借入款项支付购买土地保证金， 2022 年借款利息是否可以资本化。谢谢版主解惑。
财政部问答：用于开发建造房屋建筑物的土地使用权是否满足《企业会计准则第 17 号——借款费用》（财会〔 2006 〕 3 号）关于“符合资本化条件的资产”的定义？：房地产开发企业，取得的土地使用权用于建造对外出售的房屋建筑物，相关的土地使用权应当计入所建造的房屋建筑物成本。在该情况下，建造的房屋建筑物满足借款费用准则规定的“符合资本化条件的资产”定义。因此，根据借款费用准则，企业应当以包括土地使用权支出的建造成本为基础，确定应予资本化的借款费用金额。

回答人：chenyiwei
借入款项用于支付购地保证金，该保证金不是开发成本的组成部分，其本身不属于符合资本化条件的资产，故相关利息不能资本化。